【裁判字號】    95,訴,2366
【裁判日期】    951005
【裁判案由】    槍砲彈藥刀械管制等
【裁判全文】
臺灣板橋地方法院刑事判決              95年度訴字第2366號
公  訴  人  臺灣板橋地方法院檢察署檢察官
被      告  乙○○
                    （
指定辯護人  本院公設辯護人甲○○
上列被告因違反槍砲彈藥刀械管制條例等案件，經檢察官提起公
訴（95年度偵字第15416號），本院判決如后：
    主  文
乙○○未經許可，持有可發射子彈具有殺傷力之改造手槍，處有
期徒刑年壹月，併科罰金新臺幣伍萬元，罰金如易服勞役以新
臺幣貳仟元折算壹日，扣案具有殺傷力仿FN廠半自動手槍製造之
改造手槍壹支（槍枝管制編號0000000000，含彈匣壹個）沒收；
又傷害人之身體，處有期徒刑壹年拾月。應執行有期徒刑肆年捌
月，併科罰金新臺幣伍萬元，罰金如易服勞役以新臺幣貳仟元折
算壹日，扣案具有殺傷力仿FN廠半自動手槍製造之改造手槍壹支
（槍枝管制編號0000000000，含彈匣壹個）沒收。
    事  實
一、乙○○曾於民國78年間因盜匪案件，經臺灣臺北地方法院判
    處有期徒刑七年，嗣經臺灣高等法院撤銷原判決而改判處有
    期徒刑七年，惟經最高法院撤銷原判決發回更審，再經臺灣
    高等法院撤銷原判決而改判處有期徒刑一年六月確定，於79
    年8 月10日執行完畢；又於80年間因賭博案件，經本院判處
    罰金銀元一千元確定，並於81年3 月17日執行完畢；復於86
    年間因詐欺案件，經本院判處罰金銀元一萬元確定，於86年
    11月4 日執行完畢（於本件尚不構成累犯）。乙○○於95年
    4 月15日10時許，在臺北縣樹林市太平山區附近，以新臺幣
    （下同）三萬五千元之代價向姓名年籍不詳綽號「阿明」男
    子購買具有殺傷力仿FN廠半自動手槍製造之改造手槍壹支（
    槍枝管制編號00000000 00 ，含彈匣壹個）及具有殺傷力土
    造子彈六顆，惟其中三顆土造子彈，於乙○○購買當時業經
    當場試射，乙○○嗣即基於持有該等具有殺傷力之改造槍枝
    及子彈之犯意，未經許可持有該具有殺傷力之改造槍枝一支
    （含彈匣壹個）、土造子彈三顆。嗣於95年6 月24日17時20
    分許，乙○○攜帶前揭槍、彈，與其友人丙○○欲前往臺北
    縣板橋市○○路○ 段267 號附近尋仇，二人行經臺北縣板橋
    市○○路○ 段267 號前，適有臺北縣政府警察局板橋分局信
    義派出所警員梁展彰、陳克安於該處執行便衣肅竊勤務，發
    現乙○○、丙○○行跡可疑，遂表明警察身分，並由警員梁
    展彰負責盤查乙○○，警員陳克安負責盤查丙○○，惟乙○
    ○未主動配合將置於其褲子右口袋之前揭槍、彈交予警員梁
    展彰，梁展彰發現乙○○之褲子右口袋置有物品而鼓起，遂
    請乙○○將該物品拿出，乙○○竟基於妨害公務及傷害之犯
    意，側身拿起置於褲子右口袋之前揭槍枝（土造子彈三顆前
    已置於彈匣內），並拉該槍枝之槍機，警員梁展彰聽到拉槍
    機之聲音，遂上前抓住乙○○握槍之右手，警員陳克安見狀
    亦上前抓住乙○○之左手，惟乙○○仍以右手緊握前揭槍枝
    並極力反抗，而與警員梁展彰、陳克安發生拉扯，乙○○並
    開槍射擊二發子彈，其中一發子彈擊中梁展彰腳部，而對於
    正依法執行職務之公務員梁展彰、陳克安施強暴行為，並使
    梁展彰受有左踝挫傷擦傷、左前臂左手指挫傷之傷害，嗣警
    員梁展彰、陳克安二人終合力當場制伏乙○○，並扣得具有
    殺傷力仿FN廠半自動手槍製造之改造手槍一支（槍枝管制編
    號0000000000，含彈匣壹個）及土造子彈一顆（置於彈匣內
    ，嗣經警方送驗試射已擊發），及已擊發之彈頭一顆、彈殼
    二顆。
二、案經臺北縣政府警察局板橋分局報請及被害人梁展彰訴由臺
    灣板橋地方法院檢察署檢察官偵查起訴。
    理  由
一、訊據被告乙○○對其於前揭時、地持有槍、彈犯行坦承不諱
    ，且對其與丙○○於前揭時、地遭警員梁展彰、陳克安盤查
    ，並與警員梁展彰、陳克安發生拉扯等情供認不諱，惟矢口
    否認有何妨害公務、傷害犯行，辯稱：伊當時係要將槍枝從
    右褲袋拿出來交給警員，並沒有拉槍機，警員梁展彰就撲過
    來抓住伊握槍之手腕，結果伊與梁展彰往樓梯倒，槍枝碰到
    樓梯，所以槍枝走火，伊並沒有要擊傷警員梁展彰云云。惟
    查：
  （一）上揭被告持有具有殺傷力之槍枝、子彈事實，業據被告
        迭於警詢、偵查及本院審理時坦承不諱，並有上開仿FN
        廠半自動手槍製造之改造手槍一支（槍枝管制編號0000
        000000，含彈匣壹個）、土造子彈一顆及已擊發之彈頭
        一顆、彈殼二顆足資佐證。又上開槍枝經送請內政部警
        政署刑事警察局鑑定結果，係由仿FN廠半自動手槍製造
        製造之槍枝換裝土造金屬槍管改造而成之改造手槍，機
        械性能良好，可擊發同案送鑑子彈，認具殺傷力；另扣
        案之子彈一顆，認係由直徑8.92mm、長度14.98mm 金屬
        彈殼及直徑7.95mm金屬彈頭組合而成之土造子彈，經實
        際試射，可擊發，認具殺傷力；彈殼二顆，認均係土造
        金屬彈殼；彈頭一顆，認係直徑7.95mm金屬彈頭，此有
        內政部警政署刑事警察局95年6 月25日刑鑑字第095009
        2396號槍彈鑑定書一紙附卷可稽，是被告持有具有殺傷
        力槍枝、子彈事實，應堪認定。
  （二）復查，證人梁展彰到庭證稱: 當天看見被告和他朋友二
        個人很可疑，就上去盤查，伊等出示證件，叫他配合把
        身上的東西拿出來，伊是盤查乙○○，伊同事是盤查丙
        ○○，當時乙○○把身上的東西拿出來，有香煙、錢、
        打火機，伊就對他說這樣而已嗎，看到他的褲子的口袋
        鼓鼓的，好像還有其他東西，伊就說是什麼東西，拿出
        來一下，他就側身說這沒有什麼，伊覺得不對勁，伊認
        為是違禁品，就上去抓乙○○的手，他就側身拿，伊看
        不到，但是有聽到金屬聲音，伊才抓乙○○的手，伊就
        喊一聲，是否是槍，伊的同事就從後面過來，一起要抓
        乙○○的手，在拉扯時，乙○○就開二槍，伊等二人按
        住乙○○在地上，他的手還是緊握著槍，他的朋友丙○
        ○說不要這樣，乙○○才慢慢鬆手，．．槍枝當時沒有
        碰到樓梯，．．伊所聽到金屬的聲音，不是槍枝碰到牆
        壁的聲音，．．伊問他口袋是什麼東西，被告側身時，
        他的左手有伸過去右褲袋那裡，接著就聽到金屬聲音．
        ．伊抓他的手時，被告開始反抗，被告在整個過程中，
        都是反抗的狀態等語（見本院95年9 月25日審判筆錄第
        4 頁至第6 頁、第8 頁至第9 頁及第12頁），核與證人
        陳克安於本院審理時所證稱：伊等出示證件後，要被告
        出示證件，打算調查被告的身分，伊和梁展彰各盤查一
        名，伊是盤查丙○○，梁展彰所盤查的被告拒絕出示證
        件，且還懷疑伊等是否是警察，伊等雖然穿便服，但是
        伊等有出示證件，口頭上也告訴他們是警察，乙○○藉
        故不拿出證件，伊看他與梁展彰有言語衝突，伊是盤查
        丙○○，丙○○很配合，拿出證件，查證丙○○沒有發
        生什麼問題，伊在盤查丙○○時，聽到伊同事說，有帶
        鐵仔，伊就看到伊的同事和乙○○在搶槍，伊就立刻過
        去支援，伊就拉住乙○○的左手，伊等一人抓壹支手制
        伏乙○○，伊還沒有過去支援時，伊的同事和乙○○搶
        槍時，被告有擊發二槍，其中有一槍有打到梁展彰的腳
        ，伊過去將乙○○制伏後，就請其他同事過來支援，把
        乙○○帶回警局訊問．．．槍應該是沒有碰到樓梯，因
        為被告是背靠著牆．．，當時伊等叫被告把槍放下，被
        告還把槍握在手上，和伊等搶了一、二分鐘，且伊和梁
        展彰各抓住被告壹支手，都還無法立刻制伏被告，丙○
        ○還一直叫被告把槍放下，被告還不聽，被告背靠著騎
        樓要往樓梯的牆，已經轉進去，．．整個過程中，被告
        沒有表示願意配合的言語或舉動，被告一直反抗等語相
        符（見本院95年9 月25日審判筆錄第15頁至第16頁、第
        18頁至第19頁），參以證人丙○○亦到庭證稱：被告的
        手被盤查他的警察抓住後，接著有二聲槍響，盤查伊的
        警察聽到槍響，就立刻過去抓被告的手，槍響之後乙○
        ○很僵硬，警察要他放手，但是被告都不放手，伊也在
        旁邊喊乙○○趕快放手，接著乙○○才放手等語（見本
        院95年9 月25日審判筆錄第25頁），足徵警員梁展彰上
        前抓住被告持槍之右手後，被告始終以右手緊握其所攜
        前揭槍枝，且極力對警員梁展彰、陳克安反抗，倘被告
        係因欲主動交出其所攜槍彈而遭警誤會，則警員梁展彰
        抓住其持槍之右手時，被告儘可將所持之槍枝鬆手，其
        捨此不為，卻緊握槍枝極力反抗，被告所辯其當時係要
        將槍枝從右褲袋拿出來交給警員乙節，孰能置信？矧依
        證人梁展彰、陳克安上開證詞，警員梁展彰於被告側身
        以左手伸至右褲袋時，聽聞拉槍機之聲響，方警覺被告
        持槍並拉槍機，而立即上前抓住被告持槍之右手，且被
        告持槍反抗過程中，亦無槍枝碰撞樓梯之情，則倘被告
        並無傷害及對警員施強暴之犯意，其又何須拉槍機，嗣
        並緊握槍枝與警員梁展彰、陳克安反抗，凡此益徵被告
        確係基於傷害及妨害公務之犯意，以右手握住前揭置有
        子彈之槍枝，並極力與警員梁展彰、陳克安反抗，嗣並
        開槍射擊二發子彈。至被告聲請傳喚之證人丙○○固於
        本院審理時證稱：伊沒有看清楚被告的左手有無拉槍機
        的動作，應該是沒有，伊看到被告右手拿出來時，警察
        就抓住被告的右手，．．伊知被告有帶槍，伊有聽到金
        屬撞擊樓梯地板的聲音，樓梯是斜的，只要警察一抓住
        被告的手，一定會撞到樓梯的台階，被告的手被抓在地
        上，倒在地上，接著就聽槍枝撞到地下，才是碰碰二聲
        云云（見本院95年9 月25日審判筆錄第22頁），惟證人
        丙○○亦當庭證稱：伊沒有看到被告如何握著槍，直到
        警察抓被告時，伊才知道，伊根本沒有看清楚被告如何
        握著槍云云（見本院95年9 月25日審判筆錄第26頁），
        則丙○○既不知被告如何握槍，豈能得知被告於案發當
        時是否有扣扳機射擊二發子彈，況被告係因丙○○與他
        人發生紛糾，受丙○○之託，方攜槍至案發地點附近尋
        仇等情，已據被告於警詢及本院審理時供承在卷（見95
        年度偵字第15416 號偵查卷第12頁至第13頁，及本院卷
        第12頁），則被告既曾受丙○○之託至案發地點附近尋
        仇，二人同出於不法意圖行經案發地點而為警查獲，顯
        見證人丙○○與被告關係匪淺，且因於案發當時具有不
        法意圖，自難期對案發狀況無所隱匿，其所為上開證詞
        即難免有偏頗之虞，自難遽令本院採信。是以被告所辯
        稱：伊與梁展彰往樓梯倒，槍枝碰到樓梯，所以槍枝走
        火，伊並沒有要擊傷警員梁展彰云云，尚難採信。
  （三）綜上，被告前揭所辯，顯係事後圖卸刑責之詞，不足採
        信。是本件事證明確，被告犯行洵堪認定，應予依法論
        處。
二、按法律變更之比較適用，比較時應就罪刑有關之共犯、未遂
    犯、想像競合犯、牽連犯、連續犯、結合犯，以及累犯加重
    、自首減輕暨其他法定加減（如身分加減）與加減例等一切
    情形，綜其全部罪刑之結果而為比較；且就比較之結果，須
    為整體之適用，不能割裂分別適用各該有利於行為人之法律
    ，此即法律變更之比較適用所應遵守之「罪刑綜合比較原則
    」及「擇用整體性原則」（參照最高法院24年上字第4634號
    判例、同院27年上字第2615號判例，及最高法院95年第八次
    刑事庭會議決議）。刑法第51條、第42條、第33條、第55條
    業經修正，於94年2 月2 日經總統公布，並自95年7 月1日
    起施行。經查：
  （一）有關數罪併罰之規定，依修正前刑法第51條規定：「數
        罪併罰，分別宣告其罪之刑，依左列各款定其應執行者
        ：」其中第5 款規定：「宣告多數有期徒刑者，於各刑
        中之最長期以上，各刑合併之刑期以下，定其刑期。但
        不得逾二十年。」；而修正後刑法第51條第5 款則規定
        ：「宣告多數有期徒刑者，於各刑中之最長期以上，各
        刑合併之刑期以下，定其刑期。但不得逾三十年。」，
        本件被告所犯傷害罪及未經許可持有可發射子彈具有殺
        傷力之改造槍枝罪，綜其論罪科刑並定應執行刑之結果
        ，不可能逾二十年，是以修正後刑法第51條第5 款之規
        定並無較不利於被告之情形。
  （二）修正前刑法第42條第2 項前段規定：「易服勞役以1 元
        以上3 元以下折算1 日。」，依95年7 月1 日修正條文
        施行前罰金罰鍰提高標準條例第2 條前段之規定（該條
        業經總統於95年5 月17日公布刪除，並自95年7 月1 日
        失效），就其原定數額提高為100 倍折算1 日，則被告
        行為時之易服勞役折算標準，應以銀元100 元至300 元
        折算1 日，經折算為新臺幣後，係以新臺幣300 元至90
        0 元折算為1 日；惟修正後刑法第42條第3 項前段規定
        ：「易服勞役以新臺幣一仟元、二仟元或三仟元折算一
        日。」，比較修正前後之易服勞役折算標準，以95年7
        月1 日修正條文施行後刑法第42條第3 項之規定，較有
        利於被告。
  （三）關於罰金刑，刑法分則編各罪所定罰金刑之貨幣單位原
        為銀元，修正前刑法第33條第5 款規定：「罰金：1 元
        （銀元）以上。」，而依罰金罰鍰提高標準條例規定，
        就72年6 月26日前修正之刑法部分條文罰金數額提高2
        至10倍，其後修正者則不提高倍數，並依現行法規所定
        貨幣單位折算新臺幣條例規定，以銀元1 元折算新臺幣
        3 元。修正後刑法第33條第5 款規定：「罰金：新臺幣
        1000元以上，以百元計算之。」，刑法第33條第5 款所
        定罰金貨幣單位經修正為新臺幣後，刑法分則各罪所定
        罰金刑之貨幣單位亦應配合修正為新臺幣，為使刑法分
        則編各罪所定罰金之最高數額與刑法修正前趨於一致，
        乃增訂刑法施行法第1 條之1 ：「中華民國94年1 月7
        日刑法修正施行後，刑法分則編所定罰金之貨幣單位為
        新臺幣。94年1 月7 日刑法修正時，刑法分則編未修正
        之條文定有罰金者，自94年1 月7 日刑法修正施行後，
        就其所定數額提高為30倍。但72年6 月26日至94年1 月
        7 日新增或修正之條文，就其所定數額提高為3 倍。」
        。從而，刑法分則編各罪所定罰金刑之最高數額，於上
        開規定修正後並無不同，惟修正後刑法第33條第5 款所
        定罰金刑最低數額，較之修正前提高，自以修正前刑法
        第33條第5 款規定有利於被告。
  （四）上開修正後刑法第33條第5 款之規定，乃係就刑法分則
        各編及其他刑事犯罪所定罰金刑之刑罰法律效果為變更
        ，而修正後刑法第42條第3 項之規定，乃係就刑罰裁量
        之易刑處分為變更，因被告所涉犯為刑法第135 條第1
        項、同法第277 條第1 項及槍砲彈藥刀械管制條例第8
        條第4 項、同條例第12條第4 項之罪，均有罰金刑之處
        罰，修正後刑法第33條第5 款規定，僅係提高罰金刑之
        最低數額，惟因修正後刑法第42條第3 項有關刑罰裁量
        之易刑處分，攸關人身自由較鉅，且較有利於被告，是
        以本件經綜合觀察全部罪刑比較之結果，依修正後刑法
        第2 條第1 項但書規定，應適用95年7 月1 日修正條文
        施行後刑法第42條第3 項、第51條第5 款之規定。
  （五）至刑法第55條關於想像競合犯之規定雖經修正，即增列
        但書規定為：「但不得科以較輕罪名所定最輕本刑以下
        之刑」，惟該但書之規定係科刑之限制，為法理之明文
        化，不涉及罪刑實質內容之變更，非屬法律之變更，自
        不生新舊法比較之問題，應逕適用裁判時有效之規範，
        即修正後刑法第55條之規定（參照最高法院95年第八次
        刑事庭會議決議）。
  （六）另按，修正刑法係自95年7 月1 日起施行，在此之前，
        刑法分別編有關罰金刑之貨幣單位係銀元；且依刑法分
        則編應處罰金者，應適用罰金罰鍰提高標準條例第1 條
        、第4 條之規定，亦即應按各該具體條文制定或修正之
        先後，定其提高之倍數。惟刑法施行法增訂第1 條之1
        ，於95年6 月14日經總統公布，並自同年7 月1 日起施
        行，該條規定：「中華民國九十四年一月七日刑法修正
        施行後，刑法分則編所定罰金之貨幣單位為新臺幣。九
        十四年一月七日刑法修正時，刑法分則編未修正之條文
        定有罰金者，自九十四年一月七日刑法修正施行後，就
        其所定數額提高為三十倍。但七十二年六月二十六日至
        九十四年一月七日新增或修正之條文，就其所定數額提
        高為三倍」，亦即自95年7 月1 日起，刑法分則編所定
        罰金之貨幣單位，由原來之銀元改為新臺幣；且94年1
        月7 日刑法修正時，刑法分則編未修正之條文定有罰金
        者，自95年7 月1 日起，有關罰金之數額提高為三十倍
        。揭櫫刑法施行法規範內容，本即包括規範刑法修正條
        文施行後所產生新舊法如何適用之問題，刑法施行法關
        於準據法有特別規定者，自應優先於刑法總則第2 條規
        定而為適用，而刑法施行法第1 條之1 既增訂於刑法施
        行法之規範體系內，並非增訂於刑法總則編內，再參照
        刑法施行法第1 條之1 之立法理由，即修正條文說明亦
        謂「考量新修正之刑法施行後，不再適用『現行法規所
        定貨幣單位折算新臺幣條例』，為使罰金數額趨於一致
        ，避免衍生新舊法比較適用問題，以緩和實務適用法律
        之衝擊，爰於不變動罰金數額之前提下，規定第二項如
        上」等語，依該條之立法目的，顯係基於解決新舊法比
        較適用所衍生問題而增訂該條規定以茲適用，則依體系
        解釋及目的解釋，刑法施行法第1 條之1 係新修正刑法
        第2 條之特別規定，而應優先適用（同此見解者，另參
        呂潮澤，「新修正刑法適用問題之探討」，收錄於法官
        協會雜誌第八卷第一期，頁100） ，本件被告所犯刑法
        第135 條第1 項、同法第277 條第1 項之罪，均有罰金
        刑之處罰，則本件逕適用刑法施行法第1 條之1 之規定
        即可，毋庸依新修正刑法第2 條第1 項之規定，比較刑
        法施行法第1條 之1 及罰金罰鍰提高標準條例第1 條之
        規定何者有利於被告。
三、核被告乙○○所為，係犯槍砲彈藥刀械管制條例第8 條第4
    項之未經許可持有可發射子彈具有殺傷力之改造槍枝罪、同
    條例第12條第4 項之未經許可持有子彈罪，及刑法第135 條
    第1 項之妨害公務罪、刑法第277 條第1 項之傷害罪。被告
    於同一時地，同時持有前開具有殺傷力之改造槍枝、子彈，
    及被告所犯妨害公務罪及傷害罪間，均係以一行為而觸犯上
    開二罪名，為想像競合犯，均應依修正後刑法第55條規定論
    以較重之未經許可持有可發射子彈具有殺傷力之改造槍枝罪
    、傷害罪處斷。被告自95年4 月15日起單純持有上開槍枝、
    子彈，嗣於95年6 月24日始臨時起意，持以犯妨害公務罪及
    傷害罪，被告持有槍枝行為，與所犯傷害行為，仍無牽連關
    係，是以被告所犯上開未經許可持有可發射子彈具有殺傷力
    之改造槍枝罪、傷害罪二罪，犯意各別，罪名互異，應予分
    論併罰。爰審酌槍枝、彈藥之非法製造、寄藏、持有及流通
    等，危害人身安全及社會秩序至鉅，而為國法懸為厲禁，並
    經各類教育及傳媒宣導週知歷數十年，被告應無不知之理，
    詎猶未經許可持有槍枝、子彈，藐視公共規範，欠缺守法觀
    念，甚而對於執行公務之警員施強暴並為傷害行為，恣意挑
    戰公權力，行為可訾，處刑不宜寬縱，兼衡其犯罪動機、目
    的、手段、所生危害，及犯後對其持有具有殺傷力槍枝、子
    彈之行為坦承不諱等一切情狀，量處如主文所示之刑，並定
    其應執行刑，以示懲儆，並諭知併科之罰金易服勞役之折算
    標準，以示懲儆。
四、扣案之具有殺傷力仿FN廠半自動手槍製造之改造手槍一支（
    槍枝管制編號0000000000，含彈匣壹個），係屬違禁物，應
    依刑法第38條第1 項第1 款之規定宣告沒收。另扣案之本具
    有殺傷力之土造子彈一顆，送驗後經試射，已不具殺傷力，
    暨扣案之其餘已擊發之彈頭一顆、彈殼二顆，因已擊發而不
    具殺傷力，均不予宣告沒收，併此敘明。
據上論斷，應依刑事訴訟法第299 條第1 項前段，槍砲彈藥刀械
管制條例第8 條第4 項、第12條第4 項，刑法第11條前段、第13
5 條第1 項、第277 條第1 項、第38條第1 項第1 款，95年7 月
1 日修正條文施行後刑法第2 條第1 項但書、第55條、第51條第
5 款、第42條第3 項，刑法施行法第1 條之1 ，判決如主文。
本案經檢察官黃仙宜到庭執行職務。
中    華    民    國    95    年    10    月    5     日
                  刑事第十四庭  審判長法  官  林海祥
                                      法  官  朱敏賢
                                      法  官  汪怡君
以上正本證明與原本無異
如不服本判決應於送達後10日內向本院提出上訴狀
                                      書記官  陳金鳳
中    華    民    國    95    年    10    月    5     日
附錄本案論罪科刑法條全文：
槍砲彈藥刀械管制條例第8條
未經許可，製造、販賣或運輸鋼筆槍、瓦斯槍、麻醉槍、獵槍、
空氣槍或第4 條第1 項第1 款所定其他可發射金屬或子彈具有殺
傷力之各式槍砲者，處無期徒刑或5 年以上有期徒刑，併科新臺
幣1 千萬元以下罰金。
未經許可，轉讓、出租或出借前項所列槍枝者，處5 年以上有期
徒刑，併科新臺幣1 千萬元以下罰金。
意圖供自己或他人犯罪之用，而犯前二項之罪者，處無期徒刑或
7 年以上有期徒刑，併科新臺幣 1 千萬元以下罰金。
未經許可，持有、寄藏或意圖販賣而陳列第 1 項所列槍枝者，處
3 年以上10年以下有期徒刑，併科新臺幣700 萬元以下罰金。
第1 項至第3 項之未遂犯罰之。
槍砲彈藥刀械管制條例第12條
未經許可，製造、販賣或運輸子彈者，處 1 年以上 7 年以下有
期徒刑，併科新台幣 500 萬元以下罰金。
未經許可，轉讓、出租或出借子彈者，處 6 月以上 5 年以下有
期徒刑，併科新台幣 300 萬元以下罰金。
意圖供自己或他人犯罪之用，而犯前二項之罪者，處3 年以上10
年以下有期徒刑，併科新台幣700 萬元以下罰金。
未經許可，持有、寄藏或意圖販賣而陳列子彈者，處 5 年以下有
期徒刑，併科新台幣 300 萬元以下罰金。
第 1 項至第 3 項之未遂犯罰之。
中華民國刑法第135條
（妨害公務執行及職務強制罪）
對於公務員依法執行職務時，施強暴脅迫者，處 3 年以下有期徒
刑、拘役或 3 百元以下罰金。
意圖使公務員執行一定之職務或妨害其依法執行一定之職務或使
公務員辭職，而施強暴脅迫者，亦同。
犯前二項之罪，因而致公務員於死者，處無期徒刑或 7 年以上有
期徒刑；致重傷者，處 3 年以上、 10 年以下有期徒刑。
中華民國刑法第277條
（普通傷害罪）
傷害人之身體或健康者，處 3 年以下有期徒刑、拘役或 1 千元
以下罰金。
犯前項之罪因而致人於死者，處無期徒刑或 7 年以上有期徒刑；
致重傷者，處 3 年以上 10 年以下有期徒刑。


司法院資訊處製作；財團法人民間司法改革基金會備份。
